臺灣高雄地方法院民事判決　九十年度訴字第一二三七號
　　原　　　告　丁○○
　　訴訟代理人　丑○○
　　　　　　　　辛○○
　　　　　　　　寅○○
　　被　　　告　丙○○
　　被　　　告　己○○
　　被　　　告　甲○○
　　訴訟代理人　庚○○
　　被　　　告　戊○○○
　　被　　　告　乙○○○
　　被　　　告　癸○○
　　被　　　告　子○○
　　訴訟代理人　壬○○
右當事人間債務人異議之訴事件，本院判決如左：
    主      文
本院九十年度執字第七七九五號分割共有物強制執行事件中，被告丙○○、己○○、
甲○○、庚○○、癸○○聲請之強制執行程序，應予撤銷。
原告其餘之訴駁回。
訴訟費用由被告丙○○、己○○、甲○○、庚○○、癸○○負擔十分之六，餘由原告
負擔。
    事實及理由
一、原告主張：被告等聲請鈞院九十年度執字第七七九五號分割共有物強制執行事件
    對原告所有之財產實施強制執行，執行名義係依據兩造於民國八十七年七月十四
    日在臺灣高等法院高雄分院八十七年度重上字第九號分割共有物事件所成立之和
    解筆錄，依該筆錄原告應分別給付被告等共計新臺幣（下同）七十萬元，始能辦
    理共有物分割登記，而原告應補償被告之款項，業已於八十八年十月十八日清償
    ，向地政事務所辦理分割登記時，必須出具已受償證明，始能辦理登記，且該受
    償證明書上，除須由受償人或其代理人簽收外，並均須蓋上印鑑證明確已收訖，
    該印鑑還須附上印鑑證明核對屬實，故原告已無積欠被告任何費用，被告等竟仍
    以前開和解筆錄為執行名義，聲請鈞院對原告財產為強制執行，原告爰依強制執
    行法第十四條第一項規定，聲明請求判決撤銷本院九十年度執字第七七九五號分
    割共有物強制執行事件程序，提起本件訴訟等語。
    被告則以：原告未依和解內容給付補償金予被告，被告即高萬全之繼承人戊○○○、乙○○○、癸○○、子○○、壬○○尚有百分之五十之補償金即七萬二千四
    百五十元未給付，被告丙○○、己○○、庚○○、甲○○之補償金十萬五千元全
    未受領，原告提起本件訴訟並無理由等語資為抗辯。
二、按執行名義成立後，如有消滅或妨礙債權人請求之事由發生，債務人得於強制執
    行程序終結前，向執行法院對債權人提起異議之訴。強制執行法第十四條第一項
    定有明文。原告主張之前揭事實，為被告所否認，並以前揭主張抗辯。經查：
  (一)被告戊○○○、乙○○○、癸○○、子○○、壬○○部分：原告雖主張已給付全
    額補償金予被告，並提出受償人員名冊證明書為證。惟查，依臺灣高等法院高雄
    分院八十七年度重上字第九號分割共有物事件所成立之和解筆錄所載，原告應給
    付被告戊○○○、乙○○○、癸○○、子○○、壬○○之被繼承人高萬全十四萬
    四千九百元，而高萬全於前開和解成立後死亡，其財產應由全體繼承人即被告戊○○○、乙○○○、癸○○、子○○、壬○○共同繼承，包括前開債權，而被告
    戊○○○、乙○○○、癸○○、子○○、壬○○陳述就高萬全遺產中土地部分，
    全體繼承人協議由癸○○單獨繼承，前開債權則未協議由癸○○單獨繼承，依法
    應由全體繼承人共同繼承。而依原告提出之受償人員名冊證明書所載，被告戊○○○、乙○○○、癸○○、子○○、壬○○所共同繼承之十四萬四千九百元補償
    金債權，而此補償費債權又為可分之債，依民法第二百七十一條規定，此一債權
    應由被告戊○○○、乙○○○、癸○○、子○○、壬○○分受，原告對癸○○給
    付十四萬四千九百元，僅對被告癸○○生清償效力，對被告戊○○○、乙○○○
    、子○○、壬○○不生清償效力，故原告請求判決撤銷本院九十年度執字第七七
    九五號分割共有物強制執行事件程序，就被告癸○○部分，合於前揭法律規定，
    為有理由，應予准許；就被告戊○○○、乙○○○、子○○、壬○○部分，為無
    理由，應予駁回。
  (二)被告丙○○、己○○、庚○○、甲○○部分：按當事人主張有利於己之事實者，
    就其事實有舉證之責任。民事訴訟法第二百七十七條定有明文。原告主張已依臺
    灣高等法院高雄分院八十七年度重上字第九號分割共有物事件所成立之和解筆錄
    給付全額補償金予被告丙○○、己○○、庚○○、甲○○，為被告所否認。經查
    ，原告就其主張之前揭事實，業據其提出受償人員名冊證明書為證，依該名冊所
    載，被告丙○○、己○○、庚○○、甲○○已各自原告受領二萬六千二百五十元
    ，總計為十萬零五百元，與前開和解筆錄所載金額相符，被告甲○○亦自認名冊
    上蓋章為其所為，簽名則由其令女兒代為。被告甲○○雖抗辯原告完全未給付補
    償金，當初是相信原告承諾在辦理登記後給付，才同意在補償金名冊上蓋章云云
    ，並由被告壬○○提出甲○○部分之計算書一件為證。惟查，該計算書雖為原告
    訴訟代理人辛○○自承為其所寫無誤，但其上並無任何關於原告承諾在辦理登記
    後給付補償金予被告丙○○、己○○、庚○○、甲○○之記載，尚難據此證明被
    告抗辯為真，此外，被告復未能舉證以實其說，依前揭法律規定，被告就此既未
    能舉證證明，應由其擔負敗訴之危險。故原告請求判決撤銷本院九十年度執字第
    七七九五號分割共有物強制執行事件程序，就被告丙○○、己○○、庚○○、甲○○部分，合於前揭法律規定，為有理由，應予准許。
三、綜上所述，原告依強制執行法第十四條第一項規定，聲明請求判決撤銷本院九十
    年度執字第七七九五號分割共有物強制執行事件程序，就被告丙○○、己○○、
    甲○○、庚○○、癸○○部分，為有理由，應予准許；就其餘被告部分為無理由
    ，應予駁回。
四、裁判費用負擔之依據：民事訴訟法第七十八條。
中　　　華　　　民　　　國　　九十一　　年　　　四　　　月　　 十二　　 日
                              臺灣高雄地方法院民事第六庭
~B法　　　官　陳業鑫
右為正本係照原本作成。
如不服本判決，應於送達後廿日內，向本院提出上訴狀並表明上訴理由，如於本
判決宣示後送達前提起上訴者，應於判決送達後十日內補提上訴理由書（須附繕本）。
中　　　華　　　民　　　國　　九十一　　年　　　四　　　月　　 十二　　 日
~B法院書記官　陳素徵
